【裁判字號】    98,抗,959
【裁判日期】    980929
【裁判案由】    聲請定其應執行刑
【裁判全文】
臺灣高等法院刑事裁定                   98年度抗字第959號
抗  告  人
即 受刑 人  甲○○
                    國民
                    （現於臺灣宜蘭監獄執行中）
上列抗告人因聲請定其應執行刑案件，不服臺灣板橋地方法院中
華民國98年7月31日裁定（98年度聲字第3469號），提起抗告，
本院裁定如下：
    主  文
抗告駁回。
    理  由
一、原裁定意旨略以：抗告人即受刑人甲○○因違反毒品危害防
    制條例等罪，經臺灣板橋地方法院及本院先後判處如附表所
    示之刑（詳如附表所示），均經分別確定在案。檢察官聲請
    定其應執行之刑為正當，應定其應執行之刑，爰定其應執行
    之刑有期徒刑4年5月等語。
二、抗告意旨則以：新法實施以來，各法院對其定執行刑之例，
    有涉犯販賣毒品10次之非行，經分別判處15年，合計共150
    年，定其執行刑約20年，亦有涉犯強盜案件共10次，經分別
    判處5年6月，合計共55年，定其執行刑約為9至10年，此外
    復有詐欺犯遭判刑數起，僅定其執行刑為3年餘及無償讓與
    毒品12件，每件均判刑年餘，僅定應執行刑為2年餘等情，
    而抗告人所犯之施用毒品均非重罪，且較上揭罪名、犯罪情
    節、性質、對社會之危害較輕，原裁定竟未予以寬宥及減刑
    ，反而定執行刑之結果有天壤之別，其不公平之處昭然可見
    。況抗告人另案涉犯違反毒品危害防制條例案件，遭判處有
    期徒刑10月，故抗告人總計因施用毒品罪，須執行5年3月，
    猶重於一般強盜罪，如此與法律之「公平正義原則」、「結
    果實質正當」實則大有違背，且顯見違背比例原則之處，殊
    甚明確，爰依法提起抗告云云。
三、按裁判確定前犯數罪者，併合處罰之，有2裁判以上者，依
    刑法第51條之規定，定其應執行之刑，同法第50條、第53條
    分別定有明文。次按法院就自由裁量權之行使，除不得逾越
    法律所規定範圍之外部性界限外，另應受比例原則、公平正
    義原則之規範，謹守法律秩序之理念，體察法律之規範目的
    ，使其結果實質正當，合於裁量之內部性界限，俾與立法本
    旨相契合。刑法第51條第5款規定數罪併罰，宣告多數有期
    徒刑者，應於各刑中之最長期以上，各刑合併之刑期以下，
    定其應執行之刑期，但不得逾30年，其就數罪併罰，固非採
    併科主義，而係採限制加重主義，就俱發各罪中，以最重之
    宣告刑為基礎，由法院參酌他罪之宣告刑，裁量加重定之，
    且不得逾法定之30年最高限制，此即外部性界限。法院為裁
    判時，二者均不得有所踰越。在數罪併罰，有二裁判以上，
    定其應執行之刑時，固屬於法院自由裁量之事項，然仍應受
    前揭外部性界限及內部性界限之拘束（最高法院94年度台非
    字第233號判決、96年度台上字第7583號判決、97年度台上
    字第2017號判決參照）。
四、本院查：本件抗告人所犯如附表所示之罪，分別經臺灣板橋
    地方法院及本院先後判處如附表所示之刑，均經分別確定，
    有附表所示各判決書及本院被告前案紀錄表在卷可稽。又抗
    告人所犯如附表編號1至7所示之罪曾經臺灣板橋地方法院98
    年度聲字第1805號裁定定其應執行有期徒刑3年7月。原審定
    其應執行之刑有期徒刑4年5月，未逾越自由裁量之內部限制
    及外部限制，核無違誤。抗告人以無關之他案任意指摘原裁
    定所定執行刑違反比例原則，為無理由，應予駁回。
據上論斷，應依刑事訴訟法第412條，裁定如主文。
中    華    民    國    98    年    9    月     29    日
                  刑事第七庭  審判長法  官   陳晴教
                                    法  官   楊智勝
                                    法  官   游紅桃
以上正本證明與原本無異。
不得再抗告。
                                    書記官   戴伯勳
中    華    民    國    98    年    9     月    29    日


司法院資訊處製作；財團法人民間司法改革基金會備份。
